臺灣臺南地方法院刑事判決
111年度簡字第211號
聲  請  人  臺灣臺南地方檢察署檢察官
被      告  李進輝


上列被告因違反毒品危害防制條例案件，經檢察官聲請以簡易判
決處刑（110年度偵字第12767號），本院判決如下：
    主  文
李進輝持有第二級毒品，處拘役參拾日，如易科罰金，以新臺幣
壹仟元折算壹日。
扣案之第二級毒品壹包(檢驗前淨重零點壹零陸公克、檢驗後淨
重零點零玖壹公克)，沒收銷燬之。
    事實及理由
一、本件犯罪事實及證據均如附件臺灣臺南地方檢察署檢察官聲
    請簡易判決處刑書所載。並補述：證據補充：「自願受搜索
    同意書」1紙。
二、核被告所為，係犯毒品危害防制條例第11條第2項之持有第
    二級毒品罪。被告基於單一持有第二級毒品之犯意，自持有
    第二級毒品甲基安非他命時起迄至為警查獲時止，僅有一個
    持有行為，應屬繼續犯之單純一罪。
三、按司法院釋字第775號解釋，依解釋文及理由之意旨，係指
    構成累犯者，不分情節，一律加重最低本刑，於不符合刑法
    第59條所定要件之情形下，致生行為人所受之刑罰超過其所
    應負擔罪責之個案，不符罪刑相當原則、比例原則。於此範
    圍內，在修正前，為避免發生上述罪刑不相當之情形，法院
    就該個案應裁量是否加重最低本刑；依此，該解釋係指個案
    應量處最低法定刑、又無法適用刑法第59條在內減輕規定之
    情形，法院應依此解釋意旨裁量不予加重最低本刑（最高法
    院108年度台上字第338號判決意旨參照）。經查，被告曾犯
    如附件所載公共危險之前案紀錄，有臺灣高等法院被告前案
    紀錄表在卷可按，其於受有期徒刑執行完畢後，5年內故意
    再犯本件有期徒刑以上之罪，固為累犯，然參酌司法院大法
    官釋字第775號解釋之意旨，本院審酌被告於前案所犯之公
    共危險案件與本案所犯之持有第二級毒品罪案件，其罪名、
    法益種類及罪質，均不相同，難認被告有何特別之惡性或對
    刑罰反應力薄弱之情形，本院參酌前開大法官釋字第775號
    解釋之意旨及綜合判斷後，爰不予加重法定最輕本刑。　　
四、爰審酌被告明知甲基安非他命為毒品危害防制條例第2條第2
    項第2款所列之第二級毒品，未經許可，不得持有，竟漠視
    法令禁制而犯本案之持有第二級毒品犯行，對社會治安具有
    潛在危險性，影響整體社會秩序，所為誠屬不該。惟念及被
    告犯後已坦承犯行，態度尚認良好，兼衡其犯罪之手段、目
    的、所持有之甲基安非他命數量尚非甚鉅，及其智識程度、
    家庭經濟狀況等一切情狀，量處如主文所示之刑，並諭知如
    易科罰金之折算標準。
五、扣案之白色結晶1小包(檢驗前淨重0.106公克、檢驗後淨重0
    .091公克)，經送高雄市立凱旋醫院鑑定分析結果，明確檢
    出含第二級毒品甲基安非他命成分乙節，有該院民國110年4
    月26日高市凱醫驗字第68144號濫用藥物成品檢驗鑑定書在
    卷足憑（見警卷第43頁），是上開扣案物品核屬毒品危害防
    制條例第2條第2項第2款所定之第二級毒品無訛。又上開毒
    品之包裝袋1只，係供包裹上開毒品之用，縱於檢測時將上
    開毒品取出，勢必仍有微量毒品沾附其上無法析離，亦無析
    離之實益與必要，應一併依毒品危害防制條例第18條第1項
    前段規定沒收銷燬之；又經送鑑定耗損之甲基安非他命，既
    因鑑定而滅失，自無庸宣告沒收銷燬，附此敘明。
六、應依刑事訴訟法第449條第1項前段、第450條第1項、第454
    條第2項，毒品危害防制條例第11條第2項、第18條第1項前 
    段，刑法第11條前段、第41條第1項前段，逕以簡易判決處
    刑如主文。
七、如不服本判決，得自收受送達之翌日起20日內向本院提出上
    訴狀，上訴於本院第二審合議庭（須附繕本）。
本案經檢察官 張芳綾 聲請以簡易判決處刑。
中　　華　　民　　國　　111 　年　　3 　　月　　28　　日
　　　　　　　　　刑事第三庭    法　官　蔡直青
以上正本證明與原本無異
  　　　　　　　　　　　　　　　書記官　鄭瓊琳
中　　華　　民　　國　　111 　年　　3 　　月　　28　　日
附錄本案論罪科刑法條全文
毒品危害防制條例第11條第2項
持有第二級毒品者，處2年以下有期徒刑、拘役或新臺幣20萬元
以下罰金。
附件：
臺灣臺南地方檢察署檢察官聲請簡易判決處刑書　
                                    110年度偵字第12767號
　　被　　　告　李進輝　男　38歲（民國00年0月00日生）　　　　　　　　　　　住臺南市○○區○○路000巷00號　　　　　　　　　　　國民身分證統一編號：Z000000000號
上列被告因違反毒品危害防制條例案件，業經偵查終結，認為宜
聲請以簡易判決處刑，茲將犯罪事實及證據並所犯法條分敘如下
：
　　　　犯罪事實
一、李進輝前於民國105年間因公共危險案件，經臺灣臺南地方
    法院以105年度交簡字第947號判決處有期徒刑5月確定；復
    於同年間因公共危險案件，經同院以105年度審訴字第113號
    判決處有期徒刑1年2月確定；嗣前開2罪經臺灣高等法院臺
    南分院以106年度聲字第310號裁定合併定應執行刑為有期徒
    刑1年6月確定，而於107年5月1日縮短刑期執行完畢。詎其
    仍不知悔改，明知甲基安非他命係毒品危害防制條例第2條第
    2項第2款所列之第二級毒品，依法不得持有，竟基於持有第
    二級毒品之犯意，於110年4月10日20時許，在臺南市仁德區
    後壁厝某公園內，以新臺幣500元之代價，向真實姓名年籍
    不詳、綽號「阿川」之成年男子，購得第二級毒品甲基安非
    他命1包，而自斯時起非法持有之。後於110年4月11日2時50
    分許，李進輝與友人外出飲酒時，因認上開甲基安非他命放
    於褲子口袋內易遭查緝，遂趁不知情之陳芯妍駕駛車牌號碼
    0000-00號自用小客車搭載其外出時，將上開甲基安非他命
    放入陳芯妍攜帶之手提袋內。嗣於同日3時30分許，陳芯妍
    駕駛上開車輛駛至臺南市中西區府前路2段與郡西路口前時
    ，因員警認其形跡可疑上前盤查，徵得陳芯妍同意後對上開
    車輛進行搜索，在上開手提袋扣得甲基安非他命1包（毛重0
    .34公克，檢驗前淨重0.106公克，檢驗後淨重0.091公克）
    ，始悉上情。　　　
二、案經臺南市政府警察局第二分局報告偵辦。　　　　
　　　　證據並所犯法條
一、上揭犯罪事實，業據被告李進輝於警詢時及偵查中均坦承不
    諱，並有扣案之白色結晶1包、搜索扣押筆錄、扣押物品目
    錄表、現場及扣案毒品照片在卷可稽。而扣案之白色結晶1
    包經送驗後檢出第二級毒品甲基安非他命成分，此有高雄市
    立凱旋醫院110年4月26日高市凱醫驗字第68144號濫用藥物
    成品檢驗鑑定書1紙在卷可稽，足認被告前開任意性自白與
    事實相符，其犯嫌應堪認定。
二、核被告所為，係犯毒品危害防制條例第11條第2項之持有第
    二級毒品罪嫌。又被告曾受如犯罪事實欄所示之有期徒刑之
    執行完畢，有本署刑案資料查註紀錄表1份附卷可參，其於5
    年以內故意再犯本件有期徒刑以上之罪，為累犯，請依刑法
    第47條第1項之規定及大法官釋字第775號解釋意旨，裁量是
    否加重最低本刑。末扣案之第二級毒品甲基安非他命1包(驗
    餘淨重0.091公克)，請依毒品危害防制條例第18條第1項前
    段規定，宣告沒收銷燬，而盛裝上開毒品之包裝袋，因與毒
    品難以析離，請併予宣告沒收銷燬之。
三、依刑事訴訟法第451條第1項聲請逕以簡易判決處刑。
　　此　致
臺灣臺南地方法院
中　　華　　民　　國　 110　　年　　12　　月　　22　　日
                              檢察官  張  芳  綾
本件證明與原本無異
中　　華　　民　　國　 111　　年　　1 　　月　　5 　　日
                              書記官  李  俊  頴
附錄所犯法條：
毒品危害防制條例第11條
持有第一級毒品者，處 3 年以下有期徒刑、拘役或新臺幣 30
萬元以下罰金。
持有第二級毒品者，處 2 年以下有期徒刑、拘役或新臺幣 20
萬元以下罰金。
持有第一級毒品純質淨重十公克以上者，處 1 年以上 7 年以下
有期徒刑，得併科新臺幣 1 百萬元以下罰金。
持有第二級毒品純質淨重二十公克以上者，處 6 月以上 5 年以
下有期徒刑，得併科新臺幣 70 萬元以下罰金。
持有第三級毒品純質淨重五公克以上者，處 2 年以下有期徒刑
，得併科新臺幣 20 萬元以下罰金。
持有第四級毒品純質淨重五公克以上者，處 1 年以下有期徒刑
，得併科新臺幣 10 萬元以下罰金。
持有專供製造或施用第一級、第二級毒品之器具者，處 1 年以
下有期徒刑、拘役或新臺幣 10 萬元以下罰金。